Minutes et répertoires du notaire Edme François FAISEAU-LAVANNE, 16 janvier 1841 - 28 décembre 1864 (étude XXIV)
Archives nationales
- Minutes de Edme François FAISEAU-LAVANNE, 16 janvier 1841 - 28 décembre 1864; MC/ET/XXIV/1311 - MC/ET/XXIV/1410
  - Minutes. 1860, janvier - 1860, avril, janvier 1860 - avril 1860; MC/ET/XXIV/1392
    - Procuration par Alexandre Henri Angar, propriétaire, demeurant 32 rue Bleue à Paris, en faveur de Charles François Guillaume Clément, demeurant 33 avenue Saint-Cloud à Versailles (Yvelines), Xavier Alexandre René Gibaudan, demeurant rue d'Arnatal à Étampes (Essonne), Pierre Victor Planche, demeurant Dourdan (Essonne), Alphonse Armand Victor Stiévenard, demeurant 106 rue de Fontenay à Vincennes, Xavier Polanowski, demeurant 82 rue d'Amsterdam à Paris, Michel François Manceau, demeurant 16 rue Saint-Thomas à Saint-Germain-en-Laye (Yvelines)., 22 mars 1860; MC/ET/XXIV/1392
    - Dépôt par Albert Nicolet, négociant, demeurant 3 citée Trévise à Paris d'une procuration donnée par Jean Baptiste Placé, demeurant à la Havane (Cuba) à MM. Moitessier et compagnie, banquiers, demeurant à Paris., 24 mars 1860; MC/ET/XXIV/1392
    - Dépôt d'une procuration par Jean Catineau ou Catinaux, rentier, demeurant à Moutier-Rozeille, canton de Felletin (Creuse), en faveur de Pierre de Guigné, rentier, demeurant 29 rue de la Madeleine à Paris., 28 mars 1860; MC/ET/XXIV/1392
    - Dépôt d'une procuration par Ramon Blandin, demeurant à la Havane (Cuba), en faveur de MM. Moitessier et compagnie., 29 mars 1860; MC/ET/XXIV/1392
    - Procuration par Charles Eustache Gabriel, marquis d'Osmond, propriétaire, demeurant 119 rue de Lille à Paris, en faveur de Jean-Baptiste Radet, propriétaire, demeurant 51 rue de Luxembourg à Paris., 31 mars 1860; MC/ET/XXIV/1392
    - Dépôt de notoriété de Marie Joséphine Justine Budin, en son vivant propriétaire, veuve de Pierre Quentin Patin., 2 avril 1860; MC/ET/XXIV/1392
    - Vente d'un terrain situé 8 rue de Saint-Petersbourg à Paris par Louis Paul François Robert, propriétaire, Angélique Bérard, sa femme, demeurant ensemble 83 rue d'Amsterdam à Paris à Charles Jenty, demeurant 177 rue d'Allemagne à La Villette., 4 avril 1860; MC/ET/XXIV/1392
    - Bail par Édouard Michel Lecouteux, directeur des cultures agronomiques, Adèle Ernestine Blondel, veuve en premières noces de Saturnin Phelliou, demeurant avec son mari 20 rue de Paradis- Poissonnière à Paris à Antoine Nicolas Miton (ou Mitou), marchand de porcelaine, Madeleine Carta, sa femme, demeurant ensemble 10 rue le Paradis-Poissonnière à Paris., 7 avril 1860; MC/ET/XXIV/1392
    - Bail par Théodore Étienne Thiébault Brunet, propriétaire, demeurant 3 rue Mogador à Paris, à Arnaud Hubert, Alfred Motte, chacun négociant et demeurant à Roubaix (Nord)., 7 avril 1860; MC/ET/XXIV/1392
    - Procuration par Victor René Paumelle, clerc d'avoué, demeurant 33 rue des Martyrs à Paris, en faveur de M. Burgain, avoué au tribunal civil du Havre (Seine-Maritime), demeurant rue de Paris en cette ville., 10 avril 1860; MC/ET/XXIV/1392
    - Bail par Joseph Eustache Rainulphe, comte d'Osmond, propriétaire, Joséphine Tardieu de Maleissy, sa femme, demeurant ensemble 10 rue d'Angoulême Saint-Honoré à Paris, à Jeanne Clermont, marchande de parfumerie et tabletterie, femme de Frédéric Louis Fay, négociant, demeurant ensemble 14 rue de Berlin à Paris., 11 avril 1860-30 octobre 1862; MC/ET/XXIV/1392
      À la suite: 30 octobre 1862, bail par le comte d'Osmond à Adrien Louis Rodien, marchand d'éventails, demeurant 48 rue de Luxembourg à Paris.
    - Quittance par Jean Augustin Debrie, propriétaire, demeurant 15 rue Saint-Louis à Choisy-le-Roi (Val-de-Marne) à Charles Jules François Mathieu, propriétaire, marchand de bois, demeurant 57 rue Rochechouart à Paris., 12 avril 1860; MC/ET/XXIV/1392
    - Procuration par Félicie Marie Augustine Legrand, demeurant à Thionville (Moselle), en faveur de Jules Henri Bégis, propriétaire, demeurant 27 rue de Lancry à Paris., 14 avril 1860; MC/ET/XXIV/1392
    - État liquidatif de la succession de Gustave Légé, fils de Saint-Ange Légé, avocat au Conseil d'État et à la Cour de cassation, demeurant 64 rue de la Chaussée d'Antin à Paris, 15 avril 1860-5 janvier 1861; MC/ET/XXIV/1392
      À la suite: 23 avril 1860, ratification par Charles Maurice Archdeacon; 5 janvier 1861, dépôt des pièces d'homologation et de signification.
    - Décharge par la veuve Rollet à M. Dumas (dossier vide)., 18 avril 1860; MC/ET/XXIV/1392
    - Décharge par la veuve Rollet en faveur de M. Mocquard (dossier vide)., 18 avril 1860; MC/ET/XXIV/1392
    - Dépôt d'une procuration par Marie Françoise Payet, femme de Louis Montvert Boyer, demeurant ensemble, demeurant à Saint-Joseph (La Réunion), en faveur de Vivier Adrien, employé, demeurant 81 rue Taitbout à Paris., 19 avril 1860; MC/ET/XXIV/1392
    - Vente d'un terrain situé à Bry-sur-Marne (Val-de-Marne) par Charles Henri Désiré Poulet Langlet, propriétaire, ancien notaire, demeurant 36 rue Saint-Lazare à Paris à François Jules Devinck, fabricant de chocolat, ancien président du tribunal de commerce, député au corps législatif, membre du Conseil général du département de la Seine, conseiller municipal de la ville de Paris, Marguerite Aglaé Santerre, sa femme, demeurant ensemble 175 rue Saint-Honoré à Paris., 19 avril 1860; MC/ET/XXIV/1392
      À la suite: présence d'un plan.
    - Contrat conditionnel de prêt par le Crédit foncier de France à Louis Jean-Baptiste Petel, négociant, Pauline Augustine Prache, sa femme, demeurant ensemble 278 rue Saint-Martin à Paris., 20 avril 1860-29 juin 1860; MC/ET/XXIV/1392
      À la suite: 29 juin 1860, réalisation dudit prêt.
    - Bail par Joseph Eustache Rainulphe, comte d'Osmond, propriétaire, Joséphine Tardieu du Maleissye, sa femme, demeurant ensemble 10 rue d'Angoulême-Saint-Honoré à Paris à Antoine Nicolas Bertin, marchand d'objets de voyage, demeurant 26 rue Croix-des-Petits-Champs., 20 avril 1860-23 avril 1863; MC/ET/XXIV/1392
      À la suite: 23 avril 1863, sous-location par Antoine Nicolas Bertin, en faveur de Joseph Eugène Portais, horloger bijoutier, demeurant 21 rue des Capucines à Paris.
    - Donation de Joseph Labergerie, cocher, en faveur d'Adélaïde Françoise Charlotte Bardet, sa femme, demeurant ensemble 54 rue Neuve des Mathurins à Paris., 2 avril 1860; MC/ET/XXIV/1392
    - Donation de Charlotte Bardet, en faveur de son mari, Joseph Labergerie, son mari, demeurant ensemble 54 rue Neuve des Mathurins à Paris., 20 avril 1860; MC/ET/XXIV/1392
    - Liquidation après décès de Caroline Louise Mélanie Véron Duverger, femme de Saint-Auge Legé, propriétaire, avocat au Conseil d'État et à la Cour de cassation, demeurant ensemble 64 rue de la Chaussée-d'Antin à Paris, décédée à Paris le 27 février 1860., 21 avril 1860; MC/ET/XXIV/1392
    - Donation d'Étienne Louis Théodore Véron Duverger, propriétaire, directeur des Douanes en retraite, demeurant 64 rue de la Chaussée-d'Antin à Paris, en faveur de ses enfants à titre de présuccession et partage entre ceux-ci., 21 avril 1860; MC/ET/XXIV/1392
    - Procès-verbal d'enchères à la requête des héritiers de Louis Poinsot, membre de l'académie des sciences, sénateur, décédé à Paris le 5 décembre 1859., 28 avril 1860-8 mai 1860; MC/ET/XXIV/1392
      À la suite: adjudication par Jean-Baptiste Boulitrope, marchand de meubles, demeurant à Paris (1er lot) et par Pierre Louis Gréhau, propriétaire, demeurant à Manicamp, canton de Coucy (Aisne).
    - Dépôt par Jules Martin, trésorier des jeunes aveugles, demeurant 54 boulevard des Invalides à Paris par Jean-Baptiste Silvain Jules Martin de Lignac, propriétaire, demeurant au château de Monlevade, commune de Saint-Sulpice-le-Guérétois, canton de Saint-Vaury (Creuse)., 28 avril 1860; MC/ET/XXIV/1392
    - Réquisition de certificat de propriété par Antoine Nicolas Gendron, employé au greffe du tribunal civil de la Seine, demeurant 9 rue Saint-Martin à Paris, administrateur de la succession de Louise Euphrasie Herzog, marchande de modes, demeurant 19 rue Bleue, décédée 200 rue du Faubourg-Saint-Denis à Paris, le 30 novembre 1858., 30 avril 1860; MC/ET/XXIV/1392
    - Procuration par Victor Emmanuel Ange Stanislas Marie, comte de Beaulaincourt de Marles, propriétaire, capitaine d'artillerie, attaché militaire à la légation de France à Berlin, demeurant 4 rue Castiglione à Paris, en faveur de Jean-Baptiste Charles Prosper Flury-Hérard, banquier, demeurant 372 rue Saint-Honoré à Paris., 30 avril 1860; MC/ET/XXIV/1392
    - Contrat de mariage entre Pierre Victor Richard, marchand de nouveautés, veuf en premières noces de Joséphine Augustine Roy, demeurant 99-101 rue du Faubourg-Saint-Honoré et Gabrielle Évelina Huret, demeurant chez ses parents à Paris., 23 avril 1860-1er juin 1860; MC/ET/XXIV/1392
      À la suite: 1er juin 1860, dépôt du contrat de mariage.
  - Minutes. 1860, mai - 1860, juillet, mai 1860 - juillet 1860; MC/ET/XXIV/1393
    - Bail pour neuf ans, par Charles Eustache Gabriel, marquis d'Osmond, propriétaire, demeurant 119, rue de Lille, représenté par Jean-Baptiste Radet et Marie Charlotte Eustachine Jeanne d'Osmond, épouse du duc de Maillé de La Tour-Laudry, à Jean-Baptiste Michel Adolphe Goupil, éditeur et marchand de gravures, demeurant 19, boulevard Montmartre, agissant pour le compte de la société Goupil et Cie créée par acte sous seing privé le 23 mai 1856, de deux grandes boutiques, caves, pièces en sous-sol, à l'entresol et dans les combles, et divers lieux dépendant d'une maison située 19, boulevard Montmartre. Loyer annuel de 17 000 francs, payable par trimestre., 16 mai 1860; MC/ET/XXIV/1393
      De l'image fixe à l'image animée (1820-1910), documents du Minutier central des notaires de Paris relatifs à l'histoire des photographes et de la photographie, par Marc Durand, Paris, Archives nationales, 2013 (sous presse), notice n° 2207 (version dématérialisée de l'instrument de recherche, les notices biographiques et compléments de descriptions d'actes ne se trouvent que sur la version papier de l'ouvrage, voir contexte dans le Plan d’orientation général - Notaires de Paris, guides thématiques du Minutier).
      Lille (rue de); Montmartre (boulevard); Osmond, Charles Eustache d'; Radet, Jean-Baptiste; Osmond, Marie Charlotte Eustachine Jeanne d'; Maillé de La Tour-Laudry, ?; Goupil, Jean-Baptiste Michel Adolphe
    - Notoriété après décès de Marie Henriette Richard, née à Paris le 8 février 1859., MC/ET/XXIV/1393
    - Inventaire après décès de Constance Aimée Ridou, femme de Joseph Baouset, propriétaire, demeurant 15 rue Saint-Romain à Paris., 4 mai 1860; MC/ET/XXIV/1393
    - Acte de tolérance entre Victoire Sophie Bourdon, veuve d'André Philippe Denevers, propriétaire, demeurant 246 rue Mouffetard à Paris et Louis Pouisot, demeurant 17 rue Neuve-des-Mathurins à Paris., 4 mai 1860; MC/ET/XXIV/1393
    - Notoriété après décès d'Adélaïde Charlotte Troestler, demeurant 5 cours des Petites-Écuries à Paris, rentière, née à Poussay (Vosges)., 4 mai 1860; MC/ET/XXIV/1393
    - Liquidation de la succession d'Émilie Santerre, femme de Jules Louis Lechesne, propriétaire, demeurant ensemble 8 rue de Miromesnil à Paris., 5 mai 1860-28 février 1862; MC/ET/XXIV/1393
      À la suite: 28 février 1862, liquidationcomplémentaire de la succession d'Émilie Santerre.
    - Contrat de mariage entre Ernest Joseph Millière, employé, demeurant 39 rue de Grenelle Saint-Germain à Paris et Augustine Joséphine Bucher, demeurant 55 rue Vivienne à Paris., 9 mai 1860; MC/ET/XXIV/1393
    - Quittance par la comtesse Rachel Élisabeth Pauline de Castellane, veuve de Maximilien Frédéric Charles François comte de Hatzfeldt, ambassadeur de Prusse et France, demeurant 6 rue d'Astorg à Paris à la comtesse Ruth Charlotte Sophie de Castellane, femme de Victor Emmanuel Ange Stanislas Marie comte de Beaulaincourt de Marles, capitaine d'artillerie, attaché militaire à l'ambassade de France à Berlin., 9 mai 1860; MC/ET/XXIV/1393
    - Dépôt de procurations par Jean-Baptiste Van Gend et sa femme, Janny Isabelle Philippinne Vervoort, propriétaires, demeurant ensemble à Anvers (Belgique)., 9 mai 1860; MC/ET/XXIV/1393
    - Substitution par Marie Gabriel Edmé Bocquet, avocat, demeurant 9 rue de Tournon à Paris à Pierre Émile Causard, clerc de notaire, demeurant 31 rue de l'Ancienne Comédie à Paris., 9 mai 1860; MC/ET/XXIV/1393
    - Notoriété concernant Suzanne Michelle Coquillard, veuve de François Jean Marchal, propriétaire, demeurant à Essey-les-Eaux (Haute-Marne)., 10 mai 1860; MC/ET/XXIV/1393
    - Décharge par le comte Hippolyte François Jaubert, propriétaire, ancien pair de France, Marie Boiques, sa femme, demeurant ensemble au domaine de Givry (Cher) et le vicomte Pierre Paul Ernest Benoist d'Azy, administrateur du Chemin de fer de l'Ouest, propriétaire, demeurant 67 rue Saint-Dominique Saint-Germain à Paris au Crédit foncier de France., 11 mai 1860-21 juillet 1860; MC/ET/XXIV/1393
      À la suite: 21 juillet 1860, décharge définitive par le comte Jaubert et le vicomte Benoist d'Azy au Crédit foncier de France.
    - Testament d'Isidore Paulin Savalète, demeurant 18 rue Taitbout à Paris., 13 mai 1860; MC/ET/XXIV/1393
    - Testament d'Isidore Paulin Savalète, demeurant 18 rue Taitbout à Paris., 15 mai 1860; MC/ET/XXIV/1393
    - Contrat de mariage entre Eugène François Marie Bajaud, architecte, demeurant 68 rue du Faubourg-Poissonnière à Paris et Mathilde Françoise Gibon, demeurant 34 rue de l'Université à Paris., 16 mai 1860; MC/ET/XXIV/1393
    - Procuration par Jules Merland, propriétaire, demeurant 42 rue du Faubourg-Monmartre à Paris, en faveur de Nicolas Paul Alexandre Marion, propriétaire, demeurant 20 rue Saint-Lazare à Paris., 16 mai 1860; MC/ET/XXIV/1393
    - Bail par le marquis Charles Eustache Gabriel d'Osmond, propriétaire, demeurant 119 rue de Lille à Paris, à Jean-Baptiste Adolphe Goupil, éditeur et marchand de gravures, demeurant 19 boulevard Montmartre à Paris., 16 mai 1860; MC/ET/XXIV/1393
    - Dépôt pour minute avec reconnaissance d'écritures d'un transport de 25000 francs par Aristide Louis Charles Troestler, employé des Ponts-et-Chaussées, demeurant à Bordeaux (Gironde) à Françoise Rosalie Rousseau, veuve de François Moisson, demeurant 63 rue de Clichy à Paris., 18 mai 1860; MC/ET/XXIV/1393
    - Procuration par Aristide Louis Charles Lucien Troestler, employé des Ponts-et-Chaussées, demeurant à Bordeaux (Gironde), en faveur de la veuve Moisson., 18 mai 1860; MC/ET/XXIV/1393
    - Quittance par Julie Duboscq, veuve de Claude Joseph Dassy, propriétaire, demeurant à Meaux (Seine-et-Marne) à Jean-Baptiste Honoré Blot, propriétaire, Marie Émilie Boisgontier, sa femme, demeurant ensemble 15 rue Guénégaud à Paris et subrogation en faveur de Mlle Ruotte et de MM. Castelein et Tellier., 19 mai 1860-19 mai 1864; MC/ET/XXIV/1393
      À la suite: 19 mai 1864, mainlevée par Mlle Ruotte et MM. Castelein et Tellier aux époux Blot.
    - Vente par Louis Petit-Cuenot, négociant, Marie Prudence Dumont, sa femme, demeurant ensemble 1 rue de Condé à Paris, à Louis Eugène André, journaliste, demeurant 47 rue des Acacias à Paris., 25 mai 1860; MC/ET/XXIV/1393
    - Notoriété après décès d'Auguste François Deforge, concierge et de Louise Adélaïde Roussel Delaboissière, sa femme, demeurant ensemble 84 rue de Clichy à Paris., 26 mai 1860; MC/ET/XXIV/1393
    - Procuration par Marc Saint-Léger, propriétaire, demeurant Franvilliers, canton de Corbie à Amiens (Somme), en faveur de Charles François Chalupt, principal clerc de notaire, demeurant 55 rue de Vivienne à Paris., 29 mai 1860-21 juin 1860; MC/ET/XXIV/1393
      À la suite: 21 juin 1860, décharge par Marc Saint-Léger en faveur de Charles François Chalupt.
    - Contrat de mariage entre Louis Eugène Renduel, employé des postes, demeurant 17 boulevard Mazas à Paris et Isabelle Marie Annette Usquin, demeurant chez ses parents, 28 rue Cardinal-Lemoine à Paris., 30 mai 1860; MC/ET/XXIV/1393
    - Dépôt par André Émile Blanchet, clerc de notaire, demeurant 23 rue Neuve-Sainte-Catherine à Paris de l'acte de décès de Marie Joséphine Justine Poudin, veuve de Pierre Quentin Patin, décédée en son domicile, propriétaire, demeurant à Lieuvillers (Oise)., 30 mai 1860; MC/ET/XXIV/1393
    - Vente d'une maison située 29 rue du Cherche-Midi et à l'angle de la rue Saint-Placide à Paris par Edmé François Piatier, carrier, Jean-Baptiste Antoinette Noémie Proust, sa femme, demeurant ensemble 56 Grande Rue à Paris à Jean Graves, négociant, demeurant rue du Colisée à Mexico (Mexique)., 1er juin 1860-29 avril 1861; MC/ET/XXIV/1393
      À la suite: 29 novembre 1860, quittance; 29 décembre 1860, quittance; 29 avril 1861, quittance.
    - Dépôt de pièces concernant le mariage entre Georges Charles Quentin Tenneson, commissionnaire exportateur, demeurant 8 place Vendôme à Paris et Augusta Nelly Peltereau, demeurant à Châteaurenault (Indre-et-Loire)., 1er juin 1860; MC/ET/XXIV/1393
    - Inventaire après décès de Louis Aimé Pascal Dupuis, restaurateur, mari de Stéphanie Caroline Gallas, demeurant 40 Galerie Montpensier à Paris., 1er juin 1860; MC/ET/XXIV/1393
    - Inventaire après décès de Marie Jeanne Vignier, femme de Laurent Joany, demeurant ensemble 5 rue Léonie à Paris., 2 juin 1860; MC/ET/XXIV/1393
      À la suite: 2 juin 1860, inventaire après décès François Laurent Joany, fils de Laurent Joany et de Marie Jeanne Vignier, sa femme.
    - Inventaire après décès d'Isidore Paulin Savalete, décédé le 9 mai 1860 à Nice (Alpes-Maritimes)., 4 juin 1860-8 mars 1862; MC/ET/XXIV/1393
      À la suite: 8 mars 1862, dépôt de l'acte de décès.
    - Procuration par Pierre Aimé Redon, fabricant de gants, demeurant 3 Fossés de l'Intendance à Bordeaux (Gironde), en faveur de Marie Zoé Redon, femme d'André Montet, gantier, demeurant 66 rue du Faubourg-Monmartre à Paris., 4 juin 1860; MC/ET/XXIV/1393
    - ...intitulé..., mai 1860; MC/ET/XXIV/1393
    - ...intitulé..., mai 1860; MC/ET/XXIV/1393
    - ...intitulé..., mai 1860; MC/ET/XXIV/1393
    - ...intitulé..., mai 1860; MC/ET/XXIV/1393
    - ...intitulé..., mai 1860; MC/ET/XXIV/1393
    - ...intitulé..., mai 1860; MC/ET/XXIV/1393
    - ...intitulé..., mai 1860; MC/ET/XXIV/1393
    - ...intitulé..., mai 1860; MC/ET/XXIV/1393
    - ...intitulé..., mai 1860; MC/ET/XXIV/1393
    - ...intitulé..., mai 1860; MC/ET/XXIV/1393
    - ...intitulé..., mai 1860; MC/ET/XXIV/1393
    - ...intitulé..., mai 1860; MC/ET/XXIV/1393
    - ...intitulé..., mai 1860; MC/ET/XXIV/1393
    - ...intitulé..., mai 1860; MC/ET/XXIV/1393
  - Minutes. 1860, août - 1860, septembre, août 1860 - septembre 1860; MC/ET/XXIV/1394
  - Minutes. 1860, octobre - 1860, décembre, octobre 1860 - décembre 1860; MC/ET/XXIV/1395
  - Minutes. 1861, janvier - 1861, avril, janvier 1861 - avril 1861; MC/ET/XXIV/1396
  - Minutes. 1861, mai - 1861, juin, mai 1861 - juin 1861; MC/ET/XXIV/1397
  - Minutes. 1861, juillet - 1861, septembre, juillet 1861 - septembre 1861; MC/ET/XXIV/1398
  - Minutes. 1861, octobre - 1861, décembre, octobre 1861 - décembre 1861; MC/ET/XXIV/1399
  - Minutes. 1862, janvier - 1862, février, janvier 1862 - février 1862; MC/ET/XXIV/1400
  - Minutes. 1862, mars - 1862, mai, mars 1862 - mai 1862; MC/ET/XXIV/1401
  - Minutes. 1862, juin - 1862, septembre, juin 1862 - septembre 1862; MC/ET/XXIV/1402
    - Obligation par Jean Lambert Damoiseau, propriétaire, et Eugène Damoiseau, employé, demeurant tous deux 79, rue du Bac, au profit d'Edme François Jomard, conservateur de la Bibliothèque impériale, demeurant 12, rue de Seine, d'une somme de 6 000 francs, remboursable le 18 juin 1865, accompagné d'un taux de 5 % l'an, payable par trimestre. Le contractant hypothèque, pour sûreté de garantie, une maison située 79, rue du Bac., 19 juin 1862; MC/ET/XXIV/1402
      obligation; Bac (rue du); Seine (rue de); Jomard, Edme François (1777-1862); Damoiseau, Jean Lambert; Damoiseau, Eugène
    - Obligation par Génie Charles Bruno Potel, ancien tailleur, et Joséphine Rose Gauthier, son épouse, demeurant 23, rue Saint-Maur, et Augustin (dit Césaire) Renard et Léonide Adolphine Potel, son épouse, demeurant 24, rue Vivienne, au profit d'Edme François Jomard, conservateur de la Bibliothèque impériale, demeurant 12, rue de Seine, d'une somme de 20 000 francs, remboursable le 27 août 1867, accompagné d'un taux de 5 % l'an, payable par trimestre. Les contractants hypothèquent, pour sûreté de garantie, une maison située 23, rue Ferdinand-Saint-Maur., 19 juin 1862 - 28 août 1862; MC/ET/XXIV/1402
      obligation; Saint-Maur (rue); Vivienne (rue); Seine (rue de); Jomard, Edme François (1777-1862); Potel, Génie Charles Bruno; Gauthier, Joséphine Rose; Renard, Augustin dit Césaire; Potel, Léonide Adolphine
    - Contrat de mariage sous le régime de la communauté de biens avec donation au dernier vivant entre Jules Baubigny, commissaire-priseur, demeurant 41, rue de la Fontaine-Molière, et Victorine Augustine Pauline Manguin, fille de Pierre Manguin et Françoise Stéphanie Augustine Auvert, sans profession, demeurant 7, rue La Fayette. Mariage à la mairie du 10e arrondissement de Paris., 21 août 1862; MC/ET/XXIV/1402
      De l'image fixe à l'image animée (1820-1910), documents du Minutier central des notaires de Paris relatifs à l'histoire des photographes et de la photographie, par Marc Durand, Paris, Archives nationales, 2013 (sous presse), notice n° 3311 (version dématérialisée de l'instrument de recherche, les notices biographiques et compléments de descriptions d'actes ne se trouvent que sur la version papier de l'ouvrage, voir contexte dans le Plan d’orientation général - Notaires de Paris, guides thématiques du Minutier).
      La-Fayette (rue); Fontaine-Molière (rue de la); Baubigny, Jules; Manguin, Pierre; Manguin, Victorine Augustine Pauline; Auvert, Françoise Stéphanie Augustine
  - Minutes. 1862, octobre - 1862, décembre, octobre 1862 - décembre 1862; MC/ET/XXIV/1403
    - Inventaire après décès d'Edme François Jomard, dressé entre le 14 octobre et le 13 décembre 1862 dans sa maison de campagne située à Lozerre près Palaiseau et dans une maison située 12, rue de Seine, où le défunt est mort le 23 septembre 1862, à la requête de ses deux enfants, Bathilde Jomard, épouse de François Louis Timoléon Boselli, juge, demeurant 12, rue de Seine, et Edmond Jomard, propriétaire, demeurant même adresse. (39 f.). À signaler: le contenu de l'acte détaille la bibliothèque du défunt ainsi que ses collections géographiques, cartes, lavis, mappemondes, plans, dessins, gravures, etc., 14 octobre 1862; MC/ET/XXIV/1403
      De l'image fixe à l'image animée (1820-1910), documents du Minutier central des notaires de Paris relatifs à l'histoire des photographes et de la photographie, par Marc Durand, Paris, Archives nationales, 2013 (sous presse), notice n° 2558 (version dématérialisée de l'instrument de recherche, les notices biographiques et compléments de descriptions d'actes ne se trouvent que sur la version papier de l'ouvrage, voir contexte dans le Plan d’orientation général - Notaires de Paris, guides thématiques du Minutier).
      Seine (rue de); Palaiseau (Essonne); Jomard, Bathilde; Jomard, Edmond; Jomard, Edme François; Boselli, François Louis Timoléon
    - Partage partiel et tirage au sort entre Bathilde Jomard, épouse de François Louis Timoléon Boselli, juge, demeurant 12, rue de Seine, et Edmond Jomard, propriétaire, demeurant même adresse, de la succession d'Edme François Jomard., 22 octobre 1862; MC/ET/XXIV/1403